# 证券资格验资报告是否需要复核？

提问人：沉默羔羊 时间：2013-11-04 09:04:32
申报期间会计师事务所变更，后任注册会计师对前任出具的验资报告（有证券资格）是否需要复核？

回答人：chenyiwei
这种问题的监管政策经常变化。按照以往的一般理解，申报期内由其他具有证券资格的事务所验资，是可以不用复核的，但有时确实也听到券商或者证监会审核人员提出要求复核的说法。